【裁判字號】    95,易,720
【裁判日期】    950623
【裁判案由】    電子遊戲場業管理條例
【裁判全文】
臺灣板橋地方法院刑事判決               95年度易字第720號
公  訴  人  臺灣板橋地方法院檢察署檢察官
被      告  甲○○
上列被告因違反電子遊戲場業管理條例案件，經檢察官提起公訴
（95年度偵字第4078號），本院判決如下：
    主  文
甲○○共同違反未依電子遊戲場業管理條例辦理營利事業登記者
，不得經營電子遊戲場業之規定，累犯，處有期徒刑陸月，如易
科罰金，以佰元折算壹日。
扣案如附表所示之物，均沒收之。
    事  實
一、甲○○前於民國91年間，因竊盜案件，經臺灣臺中地方法院
    於91年11月11日以91年度簡字第72號判決（起訴書誤為91年
    度易字第2352號）判處有期徒刑3 月，如易科罰金，以300
    元折算1 日確定，92年3 月24日易科罰金執行完畢。詎甲○
    ○仍不知悔改，明知其並未依電子遊戲場業管理條例之規定
    辦理營利事業登記證，不得經營電子遊戲場業，竟仍與「乙
    ○○」（未經起訴），以及人稱「許漢聲」之真實姓名年籍
    不詳之成年男子等3 人，共同基於經營電子遊戲場業之犯意
    聯絡，由甲○○、乙○○與自稱「許漢聲」之成年男子，共
    同出資於95年1 月底某日，向不詳之人購買「金歡禧景品販
    賣機」2 台、「滿貫大亨」1 台、「水果盤」1 台之電子遊
    戲機（並參附表所述）後，在乙○○所經營之臺北縣板橋市
    ○○路○ 段174 巷161 號之大浮洲歌友會卡拉OK店內擺放，
    自同年2 月13日起至同年月17日23時40分許，為警查獲時為
    止，擺設於前揭卡拉OK店之2 樓第2 包廂內，供不特定之人
    把玩，而違法經營電子遊戲場業，嗣同年2 月17日23時40分
    許，在上述場所，經警據報前往查獲，並扣得如附表所示之
    物，因悉上情。
二、案經臺北縣政府警察局板橋分局報告臺灣板橋地方法院檢察
    署檢察官偵查起訴。
    理  由
一、訊據被告甲○○固不否認有於上述時、地擺設如附表所示之
    電子遊戲機，以及並無依電子遊戲場業管理條例之規定申請
    營業登記證經警查獲情事（見95年2 月18日偵查筆錄）；惟
    矢口否認公訴所指犯行，偵查中辯述略以：本來要營業，但
    根本沒有插電，是許虹惠在玩，有用帆布蓋住等，於本院則
    辯以：機台是人家給我的，朋友「許漢聲」有很多機台沒有
    地方放，我的倉庫借他放，也沒有講什麼時候還給他，寄放
    時間不到1 個月，也沒有使用，沒有寄放代價，許虹惠是跟
    我一起分租房子的人，警察到包廂時，小姐有說包廂是辦公
    室，不對外開放，這些機台沒有申請登記，但有向警方表明
    機台是人家給的，開分表是機台搬到那邊時一起的。【請被
    告提出證明答辯要旨內容之證據方法及其待證事實】不答，
    （後稱）我覺得警方這樣查案很奇怪，我們已經表明包廂是
    私人的不對外開放，警察就直接認定許虹惠是開分員，包廂
    是當作辦公室使用，乙○○是我的女朋友等語（見本院95年
    5 月22日準備程序筆錄）等云云。
二、本院認定被告甲○○有如上所述犯罪事實所憑之證據暨得心
    證之理由，說明如下：
(一)、臺北縣政府警察局板橋分局員警，於95年2 月17日23時40分
    根據檢舉前往臺北縣板橋市○○路○ 段174 巷161 號之大浮
    洲歌友會卡拉OK店，在該店扣得之電子遊戲機確有插電情形
    ，業據證人蕭鴻明、戴志宏（即板橋分局大觀派出所警員）
    於偵查中證稱：進入現場時，機台有插電，但沒有客人，也
    沒有用帆布蓋起來等語（見95年3 月8 日偵查筆錄），暨證
    人陳延祥、黃中饒（即板橋分局偵查員）偵查中證稱：本案
    是我們先到，再通知派出所警員過來的，是接獲電話檢舉，
    說大浮洲卡拉OK從過年前就開始經營電動玩具擺在房間裡，
    到那邊時要看包廂，包廂反鎖，我們要敲門，甲○○就將門
    打開，發現裡面有電玩，許虹惠就坐在其中1 台電玩前面，
    總共有6 台機台，其中2 台沒有插電，沒有插電的有用帆布
    蓋起來，海報是整張放在機台前面坐位旁邊的小茶几上等語
    （見95年3 月21日偵查筆錄）明確，互核並無不合，因此，
    依上各該證詞，堪認上址確有擺設電子遊戲機，且已經插電
    經營之情事，甚為明確。
(二)、被告警訊供稱略以：因未領登記證擺設遊戲機臺，供不特定
    之人把玩，被警查獲，共擺放4 臺，95年2 月13日開始擺放
    ，警方查扣之機臺即是我擺放之機臺等語（見95年2 月18日
    大觀派出所警詢筆錄）；偵查中略以：警詢實在，是經營電
    玩被查獲，在板橋市○○路○ 段大浮洲卡拉OK店內擺放電玩
    機具，但沒有經營；本來要營業，但新聞有說電玩案，就用
    帆布蓋住，根本沒插店，本來打算要做的；因為聯絡不到，
    機臺才沒叫朋友拿回去，贈分表是自己寫的海報；警詢筆錄
    是一問一答，警察先寫好我照著念，筆錄做了2 個多小時，
    因為是先打好再錄等語（見95年2 月18日偵查筆錄）；且經
    檢察官當庭勘驗該警詢筆錄第2 頁第5 個問題【即自95年2
    月13日開始擺設營業，有供不特定人把玩之詢答供述】，而
    被告回答皆係按筆錄字句回答在卷；復稱：海報上之內容是
    請一個妹妹寫的等（見95年3 月30日偵查筆錄）。如上所述
    ，即證明被告在警訊中之供述，並無違背其本意而係屬於自
    由意識下之供述。
(三)、被告在本院審理時略稱：與乙○○交往3 年多，於95年5 月
    22日於法院所提出的答辯【本院按即準備程序】都是據實陳
    述；（「許漢聲」給你的機台有無說何時還給他？）沒有。
    幫他保管機台，沒有收取代價，免費幫他保管；（保管到何
    時？）我現在也找不到他的人；（這些機台是否你向「許漢
    聲」買的？）不是。（乙○○說機台是你、乙○○、「許漢
    聲」一起合夥買的？）不可能。（她為何這麼說？）這我不
    清楚，機台不可能是我們一起買的，機台是「許漢聲」載來
    給我，寄放在我這邊。（大浮洲歌友會卡拉OK店何人開設？
    ）報稅的實際負責人是乙○○。（對於許虹惠於偵查中所言
    有何意見？）沒有意見。（對於證人乙○○所言有何意見？
    提示並告以要旨）沒有意見，不可能機台是買來的，開分表
    是他們機台帶過來時就有了，其他沒有意見。（當時乙○○
    有無在現場？）有，我也在現場，‧‧‧（對檢察官起訴之
    犯罪事實有何意見？）沒有意見，起訴都已經起訴了，不想
    多講什麼；我上次法院開庭不簽名，是因為對檢察官起訴不
    滿，不是對法院開庭不滿，不管怎麼判，我還有小孩要養等
    語（見本院95年6 月9 日審判筆錄）。就上所述，其於偵查
    中已經明確陳稱贈分表是其本身所寫，於本院則以是隨機過
    來，前後供述不一，該贈分表即係提供把玩者把玩之依據，
    所辯顯係臨訟飾卸之詞，毫無可採。
(四)、再者，就機臺來源觀察，被告甲○○供述：機台是人家給的
    ，朋友「許漢聲」有很多機台沒有地方放，我的倉庫借他放
    ，也沒有講什麼時候還給他，寄放時間不到1 個月，也沒使
    用，沒有寄放代價，許虹惠是跟我一起分租房子的人，警察
    到包廂時，小姐有說包廂是辦公室，不對外開放，機台沒有
    申請登記，但有向警方表明機台是人家給的，開分表是機台
    搬到那邊時一起的等語（見本院95年5 月22日準備程序筆錄
    ），因之，被告一稱係「許漢聲」給的，一稱係「許漢聲」
    寄放的，此與後述證人乙○○證述情節，已屬轅轍，顯不可
    採。
(五)、證人乙○○於本院結稱略以：被告在我卡拉OK店的店裡幫我
    顧櫃台，經營的業務項目，沒有登記電子遊戲機業務，機台
    是放在倉庫；店內查扣的機台本來甲○○是向朋友「許漢聲
    」買，要找地方開店，只是暫時放在我倉庫裡面。警察臨檢
    時在場；（既然你在現場，檢查紀錄、搜索扣押筆錄為何沒
    有你的簽名？）警察硬說機台是甲○○的；是警察要許虹惠
    坐在機台前讓警察拍照，警察叫我乾妹妹承認是開分員；（
    你剛才說：機台是甲○○跟「許漢聲」買的，多少錢買的？
    ）我不知道多少錢買的；買機台甲○○有跟我討論，他有跟
    我說要先放樓上；他說「許漢聲」三峽的店已收起來，我們
    要找地方開；購買機台的錢由甲○○跟「許漢聲」公家出，
    但後來如何我就不知道，我們3 個人合夥要做機台，（每個
    人出多少錢？）不知道，只是先寄放機台等語（見本院95年
    6 月9 日審判筆錄），如上所述，被告所稱進機臺之情形，
    並無交代出任何返還約定，且一以係受寄自「許漢聲」之人
    ，一以係「許漢聲」所給，前後顯屬不一致，顯無從為其有
    利之認定，反之，當以證人乙○○所稱為與事實相符，並與
    一般人之生活經驗為合理。另證人許虹惠證稱是我們自己在
    玩，警方到時也是我們自己在玩等（見95年2 月18日偵查筆
    錄），足以說明證人乙○○於本院證稱係警察要許虹惠坐在
    機台前讓警方拍照之情事，乃屬虛枉不實，同無可採。
(六)、證人乙○○又證稱：（機台總共有幾台？）總共4 台，2 台
    彈珠，1 台水果盤，「金歡禧景品販賣機」是彈珠臺，「滿
    貫大亨」是麻將台，都是同一時間進來，時間是在今年1 月
    底左右，一直擺放到95年2 月17日被查獲時。（購買的價格
    ？）我不知道，因為到現在我還沒有拿半毛錢出去。（對被
    告甲○○於本院準備程序中所言有何意見？提示並告以要旨
    ）這我不知道，甲○○跟我說他們要合夥，找店面也是要出
    錢，所以機台是買還是給，我就不知道。（大浮洲歌友會卡
    拉OK店每天的營業時間？）晚上6 點到凌晨2 點。（營業時
    間內你都在店裡面？）是。（甲○○也是都在店裡？）是。
    （還有其他員工嗎？）就我跟甲○○2 個。（你會給甲○○
    薪水嗎？）從來沒有，收入1 人1 半。（機台算是甲○○的
    嗎？）我也不知道，是甲○○跟「許漢聲」談的，一個說給
    ，一個說買，我也不知道。（你有無玩過這些機台？）剛拿
    回來時我有玩過。（警察當天到的時候，有幾台機台有插電
    ？）只有許虹惠玩的那台有插電，其他沒有。‧‧‧（對於
    許虹惠於偵查中所言有何意見？）不可能一台插電，所有的
    機台都會開等語（見本院95年6 月9 日審判筆錄），如上證
    人乙○○所述，足以認定證人乙○○與被告甲○○暨「許漢
    聲」為共同經營電子遊戲場業之合理判斷；另稽之以如前證
    人所述即到場員警證稱許虹惠斯時係在機臺把玩等情，因之
    ，證人即上述各該員警與被告，並無任何怨隙，實無砌詞構
    陷之理由；且關於機臺出處證人乙○○供述係其等合資購買
    一節，其又與被告復為同居摯友，亦無怨隙，衡情其等當無
    自陷偽證刑責而構陷被告之理。
(六)、因承上述，就警方所拍攝之現場照片可知，除擺放電子遊戲
    機外，亦於每台電子遊戲機前幾乎均有擺設椅子，倘被告擺
    設之電子遊戲機非供人把玩，何需於電子遊戲機前均擺放椅
    子，又有計算開分細目資料？堪信被告擺設電子遊戲機，係
    為供不特定人為之把玩，係經營電子遊戲場業，無訛。因此
    ，被告辯稱：上開電子遊戲機由「許漢聲」者寄放予伊，是
    其要自行把玩云云，要係無稽；又警方至愚亦不至於故意挪
    動電子遊戲機擺設，並命證人許虹惠偽供拍照，而以為誣陷
    被告之證據，蓋警員執行職務除需擔負行政責任外，更應承
    擔嚴重之瀆職刑事責任，其等何須甘冒此等不成比例之風險
    ；另被告辯稱：伊受寄之遊戲機，係準備要做機台等云云，
    惟查被告於警、偵訊中業已供述如前係供不特定之人把玩在
    卷，是其於本院為不同之說詞，已堪啟疑。又被告於95年2
    月17日為警查獲，其所有之電子遊戲機已遭扣案，被告已無
    電子遊戲機可以返還，衡諸常情，被告當會遭催討該遊戲機
    之情事，何以所稱之「許漢聲」，又未有任何舉動可明。總
    的說來，被告從警訊起始，以迄偵查，本院準備程序暨審判
    程序各經周詳思慮，逐步漸次做出否認犯行之態度情景，甚
    屬明確。是知，本件被告雖否認有經營電子遊戲場業，惟證
    人乙○○也證述店內收入是2 人均分，並證述查扣機台確係
    被告與其、許漢聲等所有，且係欲供營業所用；再對照前述
    證人即大觀派出所、板橋分局查獲員警之證述，現場有6 台
    機台，其中4 台並沒有用帆布蓋起來，而且有插電等諸多情
    事，顯然被告有插電經營電子遊戲場業之事實，堪可確信。
(七)、此外，復有扣案如附表所示之物，以及臺北縣政府警察局檢
    查紀錄表、搜索、扣押筆錄、扣押物品目錄表、大觀派出所
    代保管條、現場圖、現場相片等足為佐證。綜上所述，被告
    所辯，顯屬飾詞卸責之詞，不足採信。本件事證明確，被告
    犯行，足以認定。
二、按經營電子遊戲場業，應依公司法或商業登記法辦理公司或
    商業登記；未依本條例規定辦理營利事業登記者，不得經營
    電子遊戲場業，電子遊戲場業管理條例第10條第1 項前段、
    第15條分別定有明文。核被告甲○○所為，係違反電子遊戲
    場業管理條例第15條規定，應依同條例第22條論處；其與「
    乙○○」、「許漢聲」，有犯意之聯絡暨行為之分擔，均為
    共同正犯；又被告有如事實欄所述前案，並已執行完畢，有
    本院95年6 月9 日列印之臺灣高等法院被告前案紀錄表在卷
    可查，是其於上述有期徒刑執行完畢後，5 年內再犯本刑為
    有期徒刑以上之本罪，為累犯，應依刑法第47條規定加重其
    刑。而被告雖於上述期間內，持續經營電子遊戲場業，然經
    營電子遊戲場業係反覆從事同一業務之行為，在法律之評價
    上，屬於單純之一罪，因之，被告雖於前述期間經營電子遊
    戲場業，應僅成立一罪，併此敘明。爰審酌被告犯罪動機、
    目的、手段，而其未依法辦理營利事業登記，擅自經營電子
    遊戲場業，及其設置電子遊戲機數量、所生危害，暨犯罪後
    矢口否認犯行，飾詞狡辯，毫無悔意，態度不佳，更且於本
    院行準備程序後之訊問筆錄毫無理由之拒絕簽名為甚，復因
    其之矯飾，嚴重浪費整體司法資源等一切情狀，量處如主文
    所示之刑，並諭知易科罰金之折算標準，用資警懲。
三、扣案如附表所示之物，為被告暨其餘共犯所共有，業據被告
    暨證人許虹惠、乙○○陳明在卷，且係供本件犯罪所用，應
    依刑法第38條第1 項第2 款規定宣告沒收之。
據上論斷，應依刑事訴訟法第299 條第1 項前段，電子遊戲場業
管理條例第15條、第22條，刑法第11條前段、第28條、第41條第
1 項、第47條、第38條第1 項第2 款、罰金罰鍰提高標準條例第
2 條，判決如主文。
本案由檢察官丙○○提起公訴，經檢察官朱學瑛到庭執行職務。
中    華    民    國    95    年    6     月    23    日
                  刑事第十四庭審判長法  官  黎錦福
                                    法  官  曾正耀
                                    法  官  饒金鳳
上列正本證明與原本無異。
如不服本判決，應於判決送達後10日內向本院提出上訴狀 (應附
繕本)， 上訴於臺灣高等法院。
                                    書記官  蔡麗春
中    華    民    國    95    年    6     月    23    日
附錄本案論罪科刑法條全文：
電子遊戲場業管理條例第15條
未依本條例規定辦理營利事業登記者，不得經營電子遊戲場業。
電子遊戲場業管理條例第22條
違反第15條規定者，處行為人1 年以下有期徒刑、拘役或科或併
科新台幣50萬元以上250 萬元以下罰金。
附表：
┌──┬──────────┬───┬────────┐
│編號│    物品名稱        │數 量 │  備         註 │
├──┼──────────┼───┼────────┤
│ 1  │金歡禧景品販賣機（彈│2  台 │（含IC版）      │
│    │珠臺）              │      │                │
├──┼──────────┼───┼────────┤
│ 2  │滿貫大亨            │1  台 │（含IC版）      │
├──┼──────────┼───┼────────┤
│ 3  │水果盤              │1  台 │（含IC版）      │
├──┼──────────┼───┼────────┤
│ 4  │開分表（贈分表）    │1  張 │                │
├──┼──────────┼───┼────────┤
│ 5  │開分鑰匙            │1  支 │                │
└──┴──────────┴───┴────────┘


司法院資訊處製作；財團法人民間司法改革基金會備份。
